【裁判字號】    98,秩抗,9
【裁判日期】    980901
【裁判案由】    違反社會秩序維護法
【裁判全文】
臺灣桃園地方法院刑事裁定               98年度秩抗字第9號
抗  告  人
即被移送人  甲○○
上列抗告人即被移送人因違反社會秩序維護法案件，不服本院桃
園簡易庭於中華民國98年6月16日所為98年度壢秩字第440號第一
審裁定，提起抗告，本院普通庭裁定如下：
   主      文
原裁定撤銷。
甲○○不罰。
    理      由
一、原裁定認為抗告人謝惠萍於下列時、地有違反社會秩序維護
    法之行為，而處以罰鍰新臺幣9,000元。
    (1)時間：民國98年5 月4日7 時前回溯71小時內某時許。
    (2)地點：桃園縣境內某處。
    (3)行為：抗告人吸食煙毒或麻醉藥品以外迷幻物品之第三級
      毒品愷他命。
二、本件抗告意旨略以：抗告人之同學戴靜宜向我借用證件，因
    與其當時感情非常好，所以借其之前遺失駕照給戴靜宜使用
    ，直到98年5 月4 日晚上方才得知戴靜宜被警查獲時使用其
    之證件，故抗告人實無吸食煙毒或麻醉藥品以外迷幻物品之
    第三級毒品愷他命之行為等語。
三、按犯罪事實應依證據認定之，無證據不得認定其犯罪事實，
    刑事訴訟法第154 條第2 項定有明文，並為社會秩序維護法
    第92條所準用。訊據抗告人堅決否認有前揭違反社會秩序維
    護法之行為，並以前詞置辯。經查：
(一)本院依職權將桃園縣警察局桃園縣政府警察局中壢分局98年
    5月4日之違反社會秩序維護法警詢筆錄被詢問人欄「甲○○
    」之署押指紋1枚，併同本院於98年8月13日庭訊當天命抗告
    人按捺指紋2枚及本院向桃園縣政府警察局中壢分局調取該
    分局留存之「甲○○」指紋卡片1紙，送請內政部警政署刑
    事警察局鑑定上開警詢筆錄上之「甲○○」之指紋（見本院
    98年度壢秩字第440號卷第77頁），是否為抗告人本人所為
    ，經該局以指紋特徵點比對法、指紋電腦比對法鑑定結果得
    知，抗告人於本院訊問中當庭按捺之指紋，與上開警詢筆錄
    之「甲○○」指紋1枚比對結果不相符，此有內政部警政署
    刑事警察局98年8月26日刑紋字第0980116700號函附卷可稽
    ，由此足證上開警詢筆錄受訊問人欄「甲○○」署名上所按
    捺之指紋，並非抗告人所有，顯見98年5月4日警詢筆錄係他
    人冒用抗告人之名義應訊無訛。
(二)綜上所述，應認抗告人上揭所辯，足堪採信，移送機關認抗
    告人有違反社會秩序維護法之行為所移送之證據資料，不能
    證明抗告人確實涉犯本件違規行為，此外，復查無其他積極
    證據證明抗告人有上開違反社會秩序維護法之行為，自應認
    抗告人抗告意旨指摘原裁定不當為有理由，原裁定處罰抗告
    人，顯有不當，應由本院撤銷原裁定，並另裁定不罰。
四、據上論斷，應依社會秩序維護法第58條、第92條，刑事訴訟
    法第413 條，裁定如主文。
中    華    民    國    98    年    9     月     1    日
              刑事第十一庭  審判長法  官  蔡榮澤
                                  法  官  林蕙芳
                                  法  官  汪曉君
以上正本證明與原本無異。
不得抗告。
                                  書記官  楊晴文
中    華    民    國    98    年    9     月     4    日


司法院資訊處製作；財團法人民間司法改革基金會備份。
